

Ricardo Díaz Matus

Perfil

Estudiante de Ingeniería en Sistemas, en el I.P.N, con experiencia en desarrollo e implementación de proyectos web, así como en soporte y manejo de equipos de cómputo. Técnico en Sistemas Digitales con 2 años de experiencia en proyectos de electrónica, cuyo objetivo es poner en práctica mi creatividad y habilidades colaborativas para impulsar soluciones eficientes.

CONTACTO



ricardodiazmatus@gmail.com



rdiazm1500@alumno.ipn.mx



(+52) 55-11-28-37-25



Ecatepec de Morelos, Estado de México.



https://portafoliowebpersonal.netlify.app

HABILIDADES

Técnicas

Word Intermedio
PowerPoint Intermedio
Excel Pre-Intermedio

MySQL Pre-Intermedio
HTML - CSS - Js Intermedio

Manejo de Equipo de

Intermedio

Cómputo

Soporte a dispositivos Intermedio

tecnológicos

Cisco Packet Tracer Pre-Intermedio

GNS3

Pre-Intermedio

Proteus Avanzado

Blandas

Comunicación

Capacidad analítica

Dedicación

Organización

Asertivo

Trabajo colaborativo

Autonomía en proyectos

IDIOMAS

Español: Nativo

Inglés: Pre-Intermedio

Francés: Básico

EDUCACIÓN

2015-2018 Ciudad de México.

3

2019-2023 Ciudad de México. Técnico en Sistemas Digitales

C.E.C.y.T No. 1 "Gonzalo Vázquez Vela", Instituto Politécnico Nacional.

Ingeniería en Sistemas Computacionales

Escuela Superior de Cómputo, Instituto Politécnico Nacional.

EXPERIENCIA

De 11/09/2017 A 08/11/2017 (Ciudad de

(Ciudad de México).

De 12/02/2018 A 07/06/2018 (Ciudad de México).

De 10/09/2020

De 22/08/2022

A 05/09/2022

De 15/06/2023

A 14/12/2023

(Ciudad de México).

(Ciudad de

México).

A 16/01/2021

(Ciudad de

México).

C.E.C.y.T No. 1 "Gonzalo Vázquez Vela"

"Prototipo de Control por Tiempo de una Rueda de la Fortuna"

- → Diseño de un Prototipo de Rueda de la Fortuna, a escala 1:10
- + Desarrollo del circuito electrónico, dónde el protagonista principal fue el manejo de un Motor de Corriente Directa (D.C), capaz de controlarse mediante un tiempo determinado, como también el control en la iluminación de led's ultrabrillantes.
- → Pruebas y verificación del circuito electrónico en conjunto con el Prototipo.

C.E.C.y.T No. 1 "Gonzalo Vázquez Vela"

"Laberinto con Móvil 4 Esquinas"

- + Diseño de un Móvil tipo Carro, el cuál tuviese las dimensiones y diseño correctas y concretas para que circule en un Laberinto.
- + Realización de pruebas en el Laberinto, para sincronización y optimización de tiempos del móvil.

Escuela Superior de Cómputo

"Prototipo de Aplicación Móvil "QR-Fast"

- + Implementación de un Prototipo de Aplicación Móvil para agilizar el proceso de compra dentro de un supermercado, mediante reconocimiento código QR.
- $\mbox{+}$ Diseño de las interfaces y vistas del Prototipo de Aplicación Móvil.
- + Desarrollo del generador y lector de códigos QR, con lo que se identificará cada producto.

Escuela Superior de Cómputo

"Detector de Sismos Basado en Geófono con Vúmetro"

- + Desarrollo de un Prototipo Detector de Sismos Basado en Geófono con Vúmetro.
- → Diseño de las diversas fases que conforman el circuito electrónico.
- → Testeo y funcionamiento del circuito electrónico en conjunto con el Prototipo.

Escuela Superior de Cómputo

"Prototipo de Aplicación Web para el Apoyo en la Caligrafía de los Alumnos de primer grado de Primaria, mediante una Técnica de Inteligencia Artificial"

- → Diseño e Implementación de un Prototipo de Aplicación Web para el análisis de la caligrafía de las letras tipo molde dirigida a alumnos cómo profesores de primer grado de primaria.
- + Pruebas del Prototipo de la Aplicación Web en un pequeño grupo de alumnos y profesores de primer grado de primaria.